【裁判字號】    89,交聲,123
【裁判日期】    890425
【裁判案由】    交管條例聲異
【裁判全文】
臺灣板橋地方法院交通事件裁定                    八十九年度交聲字第一二三號
    異議人即
    受處分人  甲○○
右列異議人即受處分人因違反道路交通管理處罰條例案件，對於交通部公路局臺北區
監理所八十九年二月二十九日所為之處分（原處分案號：北監稽違車字第四○－Ａ0
0000000號），聲明異議，本院裁定如左：
    主  文
原處分撤銷。
甲○○在設有禁止臨時停車標線處所臨時停車，處新臺幣陸佰元。
    理  由
一、聲明異議意旨詳如聲明異議狀所載（如附件）。
二、原處分機關係以異議人即受處分人甲○○，於民國八十九年一月十五日下午三時
    三十一分許，駕駛車號Ｕ四－三四六號營業小客車，行經台北市○○○路與新生
    南路口時，在交岔路口禁止臨時停車之黃線網區內暫停，違反道路交通管理規定
    ，經警拍照逕行舉發移送處理，因異議人不依通知日期到案逕依道路交通管理處
    罰條例第六十條第二項第三款「不遵守道路交通標誌、標線、號誌之指示」之規
    定，裁處最高罰鍰新台幣（下同）一千八百元。
三、經查，本件異議人有於右揭時地在黃線網區內暫停之違規事實，有採證照片一張
    在卷可資佐證，堪信屬實。異議人雖辯稱：伊當時係以慢速直行前進，並未暫停
    云云，然觀諸採證照片，異議人駕駛之上開車輛係呈偏左待轉狀態，顯係暫停於
    黃線網區內之情應屬無訛，而其上開所辯，空言泛稱，並無具體證據可佐證其言
    ，自難採信。原處分機關認定異議人有於右揭時地在黃線網區內暫停之違規事實
    ，固非無見，惟按黃色網狀標線，係用以告示車輛駕駛人禁止在設置本標線之交
    岔路口內臨時停車，防止交通阻塞；又汽車駕駛人在設有禁止臨時停車標誌、標
    線處所臨時停車者，處新台幣三百元以上六百元以下罰鍰，道路交通標誌標線號
    誌設置規則第一百七十三條、道路交通管理處罰條例第五十五條第三款分別定有
    明文，而道路交通管理處罰條例第六十條第二項第三款處罰規定之適用，依該條
    項規定，則係以該條例第二章各條無處罰之規定者為要件，本件異議人之違規事
    實，既有該條例第五十五條第三款之處罰規定可適用，即無援用該條例第六十條
    第二項第三款規定加以處罰之可言。原處分未予詳查，遽引該條例第六十條第二
    項第三款規定，裁處罰鍰新台幣一千八百元，顯然有誤，是本件異議為有理由，
    原處分自應予撤銷，並改依道路交通管理處罰條例第五十五條第三款規定，諭知
    異議人處罰鍰新台幣六百元。
四、據上論斷，爰依道路交通案件處理辦法第二十條規定，裁定如主文。
中      華      民      國    八十九    年      四      月    二十五    日
                                    臺灣板橋地方法院交通法庭
                                        法  官  彭  全  曄
右正本證明與原本無異
如不服本裁定應於送達後五日內向本院提出抗告狀
                                        書記官  梁  宜  庭
中      華      民      國    八十九    年      四      月    二十八    日


司法院資訊處製作；財團法人民間司法改革基金會備份。
